臺灣臺南地方法院民事裁定　　　　　　100年度家訴字第213號
抗　告　人
即　原　告　張景翔民國83年.
　　　　　　張心華民國86年.
　　　　　　張庭瑞民國91年.
兼上列三人
法定代理人　郭怡君
上列四人訴
訴訟代理人　江信賢律師
　　　　　　蔡麗珠律師
　　　　　　謝凱傑律師
相　對　人
即　被　告　張福琛　　住屏東縣里港鄉○○村○○路25號
　　　　　　　　　　　居臺南市○○街39號3樓
　　　　　　　　　　　身分證統一編號：Ｚ000000000號
上列當事人間請求給付扶養費等事件，抗告人對於中華民國100
年6月27日本院100年度家訴字第213號裁定提起抗告，本院裁定
如下：
    主  文
原裁定廢棄。
抗告程序費用新臺幣壹仟元由相對人負擔。
    理  由
一、抗告意旨略以：
  (一)依抗告人起訴狀證物二檢附之臺灣高等法院臺南分院99年度
    家上字第15號民事判決，當事人欄即明載：「被上訴人張福
    琛、住屏東縣里港鄉○○路25號、居臺南市○○街39號3樓
    」，顯見相對人戶籍雖設立於「屏東縣里港鄉○○村○○路
    25號」，但實際上並無居住於該址，而係居住於「臺南市○
    ○街39號3樓」，並以該址為日常生活、交易往來之聯絡地
    址，依最高法院97年度臺抗字第118號民事裁定揭示之意旨
    ，相對人之住所地自應為「臺南市○○街39號3樓」，而非
    「屏東縣里港鄉○○村○○路25號」。相對人之住所地既於
    本院管轄範圍內，依民事訴訟法第1條規定，抗告人向本院
    提起訴訟並無違誤，原裁定漏未斟酌上揭情事，僅憑相對人
    戶籍登記地址設於「屏東縣里港鄉○○村○○路25號」即認
    定本件應由臺灣屏東地方法院管轄，並裁定移送，該裁定顯
    屬率斷且不當，不應維持。
  (二)相對人於年初即民國100年2月25日曾為兩造長子張景祥申辦
    亞太電信行動電話，當時被告於行動電話申請書上載「申請
    人張福琛，戶籍地址：臺南市○區○○○街14號7樓之2，帳
    單地址：臺南市○○街39號3樓」，其中「臺南市○區○○
    ○街14號7樓之2」地址係抗告人即原告等現住地址，而相對
    人另填載「臺南市○○街39號3樓」作為帳單寄送地址，並
    以該址作為日常生活交易往來之聯絡地址。再者抗告人即原
    告郭怡君於今年3、4月間，曾就與相對人發生婚外情之第三
    人蘇珮君涉犯妨害家庭罪嫌提起告訴，當時相對人到轄區警
    察局製作筆錄時，亦當場向承辦警員表示，其現住所為「臺
    南市○○街39號3樓」。由以上可知相對人之住所地確為「
    臺南市○○街39號3樓」，本院就本件訴訟自有管轄權，抗
    告人向本院提起訴訟並無違誤。為此提起本件抗告，請求廢
    棄原裁定等語。
二、相對人則以：對於抗告人即原告提起本件抗告沒有意見。相
    對人擔任導遊工作，在臺南的住址是在「臺南市○○街39號
    3樓」，至於「臺南市○區○○○街14號7樓之2」是兩造原
    先的夫妻住所，相對人現在沒有住該址，相對人如果回到臺
    南，就住在「臺南市○○街39號3樓」，如果回到屏東才會
    住在「屏東縣里港鄉○○村○○路25號」戶籍地，本件訴訟
    由本院管轄沒有意見等語。
三、按原法院或審判長認抗告為有理由者，應撤銷或變更原裁定
    。原法院或審判長未以抗告不合法駁回抗告，亦未依前項規
    定為裁定者，應速將抗告事件送交抗告法院；如認為必要時
    ，應送交訴訟卷宗，並得添具意見書，民事訴訟法第490條
    定有明文。
四、經查，相對人戶籍設立於「屏東縣里港鄉○○村○○路25號
    」，固有相對人戶籍謄本在卷可憑，惟抗告人主張相對人平
    日係以「臺南市○○街39號3樓」為日常生活、交易往來之
    聯絡地址等情，業據抗告人提出臺灣高等法院臺南分院99年
    度家上字第15號民事判決1件、亞太電信行動電話服務申請
    書1件為據，且相對人亦當庭自承伊回到臺南就住在「臺南
    市○○街39號3樓」，並對於本件訴訟由本院管轄沒有意見
    等語（見本院100年8月4日訊問筆錄），參諸民事訴訟法第
    1條第1項規定，本院就本件訴訟應有管轄權。抗告人對於本
    院100年6月27日所為移轉管轄之裁定提起抗告，即有理由，
    揆諸上開規定，應由本院撤銷原裁定。
五、依民事訴訟法第490條、第95條、第78條、第87條第1項，裁
    定如主文。
中    華    民    國   100    年    8     月    10    日
                   家事法庭   法  官  鄭  彩  鳳
上為正本係照原本作成。
如對本裁定抗告須於裁定送達後10日內向本院提出抗告狀，並應
繳納抗告費新台幣1,000元。
中    華    民    國   100    年    8     月    10    日
                              書記官  陳  世  明